【裁判字號】    97,重上,30
【裁判日期】    980326
【裁判案由】    履行契約
【裁判全文】
臺灣高等法院臺中分院民事判決          97年度重上字第30號
上  訴  人  丁○○
訴訟代理人  黃仕勳律師
            庚○○
上  訴  人  丙○○
                        號
訴訟代理人  蘇俊維律師
上  訴  人  乙○○
            己○○
            戊○○
共      同
訴訟代理人  王信雄律師
被  上訴人  台中縣烏日鄉第三鄰里自辦市地重劃區重劃會
法定代理人  甲○○
訴訟代理人  陳國華律師
複  代理人  石娟娟律師
上列當事人間履行契約事件，上訴人對於中華民國96年12月21日
臺灣臺中地方法院95年度重訴字第29號第一審判決提起上訴，本
院於民國98年3月11日辯論終結，玆判決如下：
    主  文
上訴駁回。
第二審訴訟費用由上訴人丁○○負擔新台幣十二萬五千四百九十
七元；上訴人丙○○負擔新台幣八千四百三十元；上訴人乙○○
、己○○、戊○○負擔七萬八千八百六十八元。
    事實及理由
一、被上訴人主張：被上訴人辦理台中縣烏日鄉第三鄰里自辦市
    地重劃工作。上訴人丁○○所有位於被上訴人重劃區內坐落
    台中縣烏日鄉○○段260之3、260之7地號（下稱260之3、26
    0之7地號）、面積合計1009平方公尺之土地，經重劃後原應
    受分配之土地面積為700.41平方公尺，因上訴人丁○○使用
    土地之需，分得重劃後同鄉○○段27地號土地、面積720.76
    平方公尺，增加上開土地之分配，上訴人丁○○應依被上訴
    人決議繳納差額地價新台幣（下同）61萬0500元。上訴人丙
    ○○及原審被告郭炳男、盧崑榮、陳茂鵬四人共有位於被上
    訴人重劃區內坐落同鄉○○段266之12、266之13、266之33
    地號（下稱266之12、266之13、266之33地號）、面積合計
    429平方公尺之土地，經重劃後原應受分配之土地面積為218
    .26平方公尺，因上訴人丙○○四人使用土地之需，分得重
    劃後同鄉○○段61地號、面積410.72平方公尺之土地，增加
    上開土地之分配，上訴人丙○○四人各應依被上訴人決議繳
    納差額地價為105萬8530元。上訴人乙○○、己○○、戊○
    ○三人共有位於被上訴人重劃區內坐落同鄉○○段266之16
    、266之19、266之36地號（下稱266之16、266之19、266之
    36地號）、面積合計584平方公尺之土地，經重劃後原應受
    分配之土地面積為304.95平方公尺，因上訴人乙○○三人使
    用土地之需，分得重劃後同鄉○○段62地號、面積541.61平
    方公尺之土地，增加上開土地之分配，上訴人乙○○三人各
    應依被上訴人決議繳納差額地價為173萬5507元。惟上訴人
    受有上開增加分配之土地後，竟拒絕給付差額地價，迭經被
    上訴人催告，均置之不理等情，爰依被上訴人第六次會員大
    會決議及第十一次理事會決議、95年修正前獎勵土地所有權
    人辦理市地重劃辦法第三十二條第二項（現行條文第三十四
    條第二項）及被上訴人章程第十五條規定，求為命：(一)上訴
    人丁○○應給付被上訴人61萬0500元，及自起訴狀繕本送達
    翌日起至清償日止，按年息5％計算之利息。(二)上訴人丙○
    ○與原審被告郭炳男、盧崑榮、陳茂鵬各給付被上訴人105
    萬8530元暨自起訴狀繕本送達翌日起至清償日止，按年息5
    ％計算之利息。(三)上訴人乙○○、戊○○應各給付被上訴人
    173萬5507元，上訴人己○○應給付被上訴人173萬5506元，
    及均自起訴狀繕本送達翌日起至清償日止，按年息5%計算之
    利息之判決（原判決准被上訴人本訴之請求，上訴人丁○○
    就其敗訴聲明不服；上訴人丙○○就其敗訴，命其給付超過
    54萬1813元本息部分，聲明不服；上訴人乙○○、己○○、
    戊○○就其敗訴，命其等各給付超過113萬2451元本息部分
    ，聲明不服）。被上訴人對上訴人丁○○之反訴以：被上訴
    人理事會決議事項，僅為內部之意思，並無對外之表示行為
    。縱認已有對外之表示行為，並向上訴人丁○○為要約，惟
    上訴人丁○○並未為承諾之意思表示，就台中縣烏日鄉○○
    段34地號土地之買賣契約欠缺雙方當事人意思表示合致而不
    成立，被上訴人不負損害賠償責任。被上訴人於93年12月30
    日第十一次理事會始決議出賣上開34地號土地，並以333萬
    6900元出賣予訴外人賴明章等語，資為抗辯。
二、上訴人丁○○則以：被上訴人於88年1月14日及同年月28日
    分別以87烏重字第88006號及88烏重字第88009號函告知，上
    訴人丁○○關於重劃後土地分配成果案，將依被上訴人於87
    年12月30日第七次理事會提案五決議辦理，已決議61萬0500
    元之差額地價自行處理，自不得再向其請求等語，資為抗辯
    。並提起反訴主張：被上訴人於87年12月30日召開第七次理
    事會決議，將上開34地號土地以買賣名義轉讓給上訴人丁○
    ○，並以上訴人丁○○應支付之買賣價金333萬6900元抵銷
    被上訴人應給付予上訴人丁○○之地上物補償費用。惟被上
    訴人竟於94年7月29日將上開34地號土地另售予訴外人賴明
    章，並已辦理所有權移轉登記，被上訴人已給付不能，且此
    給付不能係可歸責於被上訴人。又被上訴人係以每坪23萬元
    將上開34地號土地賣予訴外人賴明章，而上開34地號土地之
    面積為111.23平方公尺，價金為773萬8827元，上訴人丁○
    ○即受有該損害及所失利益等情，爰依民法第二百二十六條
    第一項規定，求為命：被上訴人給付上訴人丁○○773萬882
    7元，及自訴狀繕本送達翌日起至清償日止，按年息5％計算
    之利息之判決（原審判決駁回上訴人丁○○之反訴請求）。
    上訴人丙○○則以：依被上訴人第七次理事會提案三決議說
    明，其與原審被告郭炳男、盧崑榮、陳茂鵬之分配比例由50
    .88％調高至62％，應繳之差額地價已調降為318萬4280元，
    其四人所應繳交之差額地價應為318萬4280元，即每人繳交
    差額地價79萬6070元。又依修正前獎勵土地所有權人辦理市
    地重劃辦法第二十九條及被上訴人章程第十一條規定，被上
    訴人就重劃區內應行拆遷之土地改良物應予以補償，而被上
    訴人於88年間進行工程時，上訴人丙○○四人已將位於266
    之23地號土地上之土地改良物拆遷，被上訴人丙○○四人自
    可主張此3萬3379元補償費，得自應給付被上訴人差額地價
    中抵銷。又上訴人丙○○及原審被告郭炳男、盧崑榮、陳茂
    鵬位於被上訴人重劃區內266之12、266之13、266之33地號
    土地上之地上物拆遷補償費為22萬0878元，亦可自應給付被
    上訴人差額地價中抵銷，經抵銷後，上訴人丙○○僅應給付
    被上訴人54萬1813元，逾此部分，被上訴人不得向其請求等
    語，資為抗辯。
    上訴人乙○○、己○○、戊○○則以：依被上訴人前開第七
    次理事會提案四決議說明三，上訴人乙○○三人所應繳交差
    額地價已調降為394萬9660元。其等就被上訴人第七次理事
    會決議未於30日內訴請司法機關裁判，依被上訴人章程第十
    七條第二項規定，應視為其等對此決議內容無異議，得逕依
    協調結果處理，亦即被上訴人第七次理事會決議對兩造均發
    生拘束效力，被上訴人即應依其第七次理事會決議內容辦理
    。又其等位於被上訴人重劃區內坐落266之16、266之19、26
    6之36地號土地上之廠房，應予拆遷，依被上訴人所製作之
    土地改良物補償費用估查表，應補償其等拆遷補償費55萬23
    06元（每人可獲補償費18萬4102元），以此抵銷應給付之差
    額地價後，上訴人乙○○、己○○、戊○○僅應給付被上訴
    人113萬2451元，逾此部分，被上訴人不得向其等請求等語
    ，資為抗辯。
三、被上訴人主張其辦理台中縣烏日鄉第三鄰里自辦市地重劃工
    作。上訴人丁○○所有位於被上訴人重劃區內坐落260之3、
    260之7地號、面積合計1009平方公尺之土地，經重劃後原應
    受分配之土地面積為700.41平方公尺，分得重劃後同鄉○○
    段27地號土地、面積720.76平方公尺，增加上開土地之分配
    。上訴人丙○○及原審被告郭炳男、盧崑榮、陳茂鵬四人共
    有位於被上訴人重劃區內坐落266之12、266之13、266之33
    地號、面積合計429平方公尺之土地，經重劃後原應受分配
    之土地面積為218.26平方公尺，分得重劃後同鄉○○段61地
    號、面積410.72平方公尺之土地，增加上開土地之分配。上
    訴人乙○○、己○○、戊○○三人共有位於被上訴人重劃區
    內坐落266之16、266之19、266之36地號、面積合計584平方
    公尺之土地，經重劃後原應受分配之土地面積為304.95平方
    公尺，分得重劃後同鄉○○段62地號、面積541.61平方公尺
    之土地，增加上開土地之分配等情，為上訴人所不爭執，且
    有重劃前後土地分配清冊、土地登記簿謄本在卷可稽（見原
    審卷(一)20、22、26至31頁），自堪信為真實。
四、如上所述，上訴人丁○○重劃後原應受分配之土地面積為70
    0.41平方公尺，分得重劃後土地面積為720.76平方公尺（增
    加20.35平方公尺），上訴人丙○○與原審被告郭炳男、盧
    崑榮、陳茂鵬經重劃後原應受分配之土地面積為218.26平方
    公尺，分得重劃後土地面積為410.72平方公尺（增加192.46
    平方公尺），上訴人乙○○、己○○、戊○○重劃後原應受
    分配之土地面積為304.95平方公尺，分得重劃後土地面積為
    541.61平方公尺（增加236.66平方公尺），均增加應分配之
    土地。被上訴人主張上訴人應繳納如上述之差額地價，為上
    訴人所否認，並以前詞置辯，經查：
  (一)上訴人丁○○部分：
    雖被上訴人於88年1月14日及同年月28日分別以87烏重字第8
    8006號及88烏重字第88009號函告知上訴人丁○○關於系爭
    重劃後土地分配之成果，將依87年12月30日被上訴人第七次
    理事會提案五決議辦理，有該函在卷可憑（見原審卷(一)73、
    74頁）。被上訴人第七次理事會提案五決議內容之說明三明
    載：「本會擬以其所分配土地旁之抵費地（地號：三十四，
    面積：共111.22平方公尺），擬以重劃後地價一平方公尺新
    台幣三萬元正計算售予，土地價款共計新台幣三百三十三萬
    六千九百元正，可抵銷地上物補償費用。另其重劃後土地分
    配率約達百分之六十五（重劃後土地面積為720.76平方公尺
    ）應繳之差額地價為共新台幣六十一萬五百元由本會自行處
    理。」等語（見原審卷(一)78頁）。惟上訴人丁○○於土地分
    配公告期間提出異議，經多次協調仍未達成協議，有被上訴
    人88年3月1日函在卷可證（見原審卷(一)221頁），被上訴人
    於89年9月22日第十次理事會提案四決議，以被上訴人第六
    次會員大會提案二之分配方式處理，上訴人丁○○應繳納差
    額地價61萬0500元，有該會議紀錄在卷可憑（見原審卷(一)42
    0頁）。而被上訴人第六次會員大會提案二之分配方式處理
    ，即決議土地分配結果案，以土地分配對照清冊（即重劃前
    後土地分配清冊）為土地分配案（見原審卷(二)58、59頁），
    該重劃前後土地分配清冊載明上訴人丁○○應繳差額地價61
    萬0500元（見原審卷(一)20頁）。被上訴人並於89年11月9日
    函覆上訴人丁○○，因未達成協議，增加利息負擔500餘萬
    元，被上訴人第十次理事會決議以被上訴人第六次會員大會
    決議方式處理，有該函在卷可憑（見原審卷(二)9、10頁）。
    因上訴人丁○○於土地分配公告期間提出異議，被上訴人第
    十次理事會決議，已變更第七次理事會決議，上訴人丁○○
    自不得再以第七次理事會決議為抗辯。依被上訴人第十次理
    事會決議，上訴人丁○○即應繳差額地價61萬0500元。上訴
    人丁○○抗辯應依被上訴人第七次理事會決議，其不須繳納
    差額地價云云，即不可取。
  (二)上訴人丙○○與原審被告郭炳男、盧崑榮、陳茂鵬部分：
    雖依被上訴人第七次理事會會議之提案三討論上訴人丙○○
    與原審被告郭炳男、盧崑榮、陳茂鵬等四人重劃後土地分配
    異議案，決議說明：「為顧及本區重劃進度與土地所有權
    人之權益，本會擬調整本案郭炳男等四位地主之分配比例由
    百分之五０‧八八調高至百分之六十二，應繳之差額地價由
    新台幣四百二十三萬四千一百二十元，調降為新台幣三百十
    八萬四千二百八十元正，但須於辦理登記同時付清該款項予
    本會。…」等語（見原審卷(一)193頁），被上訴人於88年1月
    14日以88烏重字第88001號函告知上訴人丙○○與原審被告
    郭炳男、盧崑榮、陳茂鵬，將依被上訴人第七次理事會決議
    案提案三決議辦理，有該函在卷可憑（見原審卷(一)220頁）
    。惟上訴人丙○○與原審被告郭炳男、盧崑榮、陳茂鵬於土
    地分配公告期間提出異議，經多次協調仍未達成協議，有被
    上訴人88年3月1日函在卷可證（見原審卷(一)221頁），被上
    訴人再於89年2月25日以89烏重字第89017號函，因其等異議
    未決暫緩登記，並請其等於15日內繳交上開差額地價等詞（
    見原審卷(一)229頁），上訴人丙○○與原審被告郭炳男、盧
    崑榮、陳茂鵬仍未依第七次理事會決議，於辦理登記同時付
    清調降之差額地價。被上訴人於89年9月22日第十次理事會
    提案三決議，以被上訴人第六次會員大會提案二之分配方式
    處理，上訴人丙○○與原審被告郭炳男、盧崑榮、陳茂鵬應
    繳納差額地價各105萬8530元，有該會議紀錄在卷可憑（見
    原審卷(一)420、421頁），而被上訴人第六次會員大會提案二
    之分配方式處理，即決議土地分配結果案，以土地分配對照
    清冊（即重劃前後土地分配清冊）為土地分配案（見原審卷
    (二)58、59頁），該重劃前後土地分配清冊載明上訴人丙○○
    與原審被告郭炳男、盧崑榮、陳茂鵬應各繳差額地價105萬
    8530元（見原審卷(一)22頁），被上訴人並於89年6月11日函
    上訴人丙○○與原審被告郭炳男、盧崑榮、陳茂鵬，因未達
    成協議，且阻隢重劃工程施工作業，每月增加60餘萬元之利
    息，被上訴人第十次理事會決議以被上訴人第六次會員大會
    決議方式處理，有該函在卷可憑（見原審卷(二)9、10頁）。
    因上訴人丙○○與原審被告郭炳男、盧崑榮、陳茂鵬於公告
    期間提出異議，且未於辦理登記同時付清調降之差額地價，
    被上訴人第十次理事會決議，已變更第七次理事會決議，上
    訴人丙○○與原審被告郭炳男、盧崑榮、陳茂鵬自不得再以
    第七次理事會決議為抗辯。依被上訴人第十次理事會決議，
    上訴人丙○○與原審被告郭炳男、盧崑榮、陳茂鵬即應各繳
    差額地價105萬8530元。上訴人丙○○抗辯應依被上訴人第
    七次理事會決議，應繳之差額地價已調降為318萬4280元，
    其個人僅應繳交差額地價79萬6070元云云，亦不可採。
  (三)上訴人乙○○、己○○、戊○○部分：
    雖依被上訴人第七次理事會之提案四決議說明：「為顧及
    本區重劃進度與土地所有權人之權益，本會擬調整本案乙○
    ○等三位地主之分配比例由百分之五二‧二二調高至百分之
    六十二，應繳之差額地價由新台幣五百二十萬六千五百二十
    元，調降為新台幣三百九十四萬九千六百六十元正，但須於
    辦理登記同時付清該款項予本會。…」等語（見原審卷(一)20
    1頁）。惟上訴人乙○○、己○○、戊○○於土地分配公告
    期間提出異議，經多次協調仍未達成協議，有被上訴人88年
    3月1日函在卷可證（見原審卷(一)221頁），且上訴人乙○○
    、己○○、戊○○亦未依第七次理事會決議，於辦理登記同
    時付清調降之差額地價。被上訴人89年9月22日召開第十次
    理事會提案三決議，以被上訴人第六次會員大會提案二之分
    配方式處理，上訴人乙○○、己○○、戊○○應繳納差額地
    價共520萬6520元，有該會議紀錄在卷可憑（見原審卷(一)420
    、421頁），而被上訴人第六次會員大會提案二之分配方式
    處理，即決議土地分配結果案，以土地分配對照清冊（即重
    劃前後土地分配清冊）為土地分配案（見原審卷(二)58、59頁
    ），該重劃前後土地分配清冊載明上訴人乙○○、戊○○、
    己○○各應繳差額地價173萬5507元、173萬5507元、173萬
    5506元（合計520萬6520元，見原審卷(一)26頁）。上訴人乙
    ○○、己○○、戊○○公告期間提出異議，且上訴人乙○○
    、己○○、戊○○亦未依第七次理事會決議，於辦理登記同
    時付清調降之差額地價，被上訴人第十次理事會決議，已變
    更第七次理事會決議，上訴人乙○○、己○○、戊○○自不
    得再以第七次理事會決議為抗辯。依被上訴人第十次理事會
    決議，上訴人乙○○、己○○、戊○○應繳納差額地價共52
    0萬6520元。上訴人乙○○、己○○、戊○○抗辯應依被上
    訴人第七次理事會會議決議，差額地價已調降為394萬9660
    元云云，自不可取。
  (四)因上訴人丁○○、丙○○、乙○○、己○○、戊○○及原審
    被告郭炳男、盧崑榮、陳茂鵬等異議，上開土地重劃至89年
    1月25日始完成登記，有土地登記第二類謄本在卷可證（見
    原審卷(一)27至31頁），被上訴人於87年12月30日召開第七次
    理事會決議，係為顧及重劃之進度，而對其等因增加土地分
    配為調降差額地價或自行處理之優惠。惟其等異議，且經協
    調均無結果，上訴人丙○○、乙○○、己○○、戊○○與原
    審被告郭炳男、盧崑榮、陳茂鵬亦未於辦理登記同時付清調
    降之差額地價，致第七次理事會決議後，一年餘始完成登記
    ，增加被上訴人費用之負擔，被上訴人第十次理事會決議，
    變更第七次理事會決議，取消對其等之優惠措施，應無不合
    。上訴人均抗辯以其等對被上訴人第七次理事會決議未於30
    日內訴請司法機關裁判，依被上訴人章程第十七條第二項規
    定，應視為其等對此決議內容無異議等語。惟上訴人等異議
    ，已如上述，自難認上訴人已同意被上訴人第七次理事會決
    議，是上訴人上開所辯，不足採取。
  (五)依上所述，上訴人丁○○應給付差額地價61萬0500元；上訴
    人丙○○應給付差額地價105萬8530元；上訴人乙○○、戊
    ○○、己○○應給付差額地價依序為173萬5507元、173萬55
    07元、173萬5506元（合計520萬6520元）。被上訴人並於93
    年12月30日再以第十一次理事會議，決議催告上訴人於30日
    內如數繳納，有該理事會議紀錄在卷可憑（見原審卷(一)32至
    44頁），被上訴人自得請求上訴人給付上開數額。
五、上訴人丙○○抗辯被上訴人於88年間進行工程時，上訴人丙
    ○○四人已將位於266之23地號土地上之土地改良物拆遷，
    上訴人丙○○四人自可主張此3萬3379元補償費，又上訴人
    丙○○及原審被告郭炳男、盧崑榮、陳茂鵬位於被上訴人重
    劃區內坐落266之12、266之13、266之33地號土地上之地上
    物拆遷補償費為22萬0878元，均可自應給付被上訴人差額地
    價中扣抵等語。惟按重劃區內應行拆遷之土地改良物或墳墓
    ，應予補償；其補償數額，由理事會參照直轄市或縣（市）
    政府所定土地改良物或墳墓拆遷補償標準查定，並提交會員
    大會通過後辦理。前項應行拆遷之土地改良物或墳墓，以妨
    礙重劃土地分配或工程施工者為限。修正前獎勵土地所有權
    人辦理市地重劃辦法第二十九條第一、二項（修正後為第三
    十一條）所明定。由此可知，拆遷補償限於妨礙重劃土地分
    配或工程施工之土地改良物或墳墓，若並無妨礙重劃土地之
    分配或工程施工，自無補償問題。且市地之重劃在性質上係
    由土地所有權人自行辦理市地重劃，故所有參與市地重劃之
    土地所有權均係重劃之主體，其於重劃後因增加公共設施且
    為負擔重劃所需之開支，故於重劃後，各土地所有權人所能
    分配之比例必須較原有土地之面積減少，而各土地所有權人
    於重劃後，對於重劃後屬占用他人土地之情形，本即負有除
    去之義務，始符自辦重劃之本旨。故被上訴人於其章程中就
    有關建物之拆遷補償，本無規定，然為兼顧重劃進行之順利
    ，對於自行配合拆遷者，被上訴人定有補償之辦法，以資獎
    勵。上訴人丙○○與原審被告郭炳男、盧崑榮、陳茂鵬增配
    192.46平方公尺土地，是上訴人丙○○與原審被告郭炳男、
    盧崑榮、陳茂鵬之土地於實際分配後，並無拆遷之問題，且
    其等亦無實際為拆除之行為，是其等抗辯被上訴人應給付拆
    遷補償費云云，尚乏憑據，不足採信。上訴人乙○○、己○
    ○、戊○○抗辯共有位於被上訴人重劃區內坐落266之16、
    266之19、266之36地號土地上之廠房，應予拆遷，依被上訴
    人所製作之土地改良物補償費用估查表，應補償其等拆遷補
    償費55萬2306元，以此抵銷應給付之差額地價等語。惟乙○
    ○三人增配236.66平方公尺之土地，上訴人乙○○、己○○
    、戊○○實際分配後，並無拆遷之問題，且其等亦無實際為
    拆除之行為，是其等抗辯被上訴人應給付拆遷補償費云云，
    尚乏憑據，不足採信。
六、上訴人丁○○反訴主張被上訴人於87年12月30日召開第七次
    理事會決議中，對上訴人於重劃後土地分配異議案，決議將
    台中縣烏日鄉○○段34地號土地以買賣名義轉讓給上訴人丁
    ○○，並將買賣價金作價為333萬6900元以抵銷被上訴人應
    給付予上訴人丁○○之地上物補償費用。惟被上訴人竟於94
    年7月29日將該光日段34地號土地另售予訴外人賴明章，並
    已辦理所有權移轉登記，因可歸責於被上訴人致給付不能，
    上訴人丁○○因而受有未能獲取出賣該土地之利益，以每坪
    23萬元計算，計773萬8827元之損害及所失利益等語。惟查
    ，上訴人丁○○拒不依被上訴人理事會第七次決議拆除，被
    上訴人訴請拆除，因未經會員大會通過訴請司法機關裁判，
    經台灣台中地方法院88年度訴字第1712號判決被上訴人敗訴
    ，有該判決在卷可憑（見原審卷(一)376至382頁），且上訴人
    丁○○於被上訴人理事會第七次決議後仍提出異議，經多次
    協調仍未達成協議，有被上訴人88年3月1日函在卷可證（見
    原審卷(一)221頁），足認上訴人丁○○並未同意被上訴人第
    七次理事會決議。被上訴人於89年9月22日第十次理事會提
    案四決議，以將上開34地號土地以公開標售方式處理，以彌
    補因少數異議地主拖延造成之重大損害等語（見原審卷(一)42
    1、422頁），被上訴人第十次理事會決議，已變更第七次理
    事會決議，上訴人丁○○自不得主張其可買受上開34地號土
    地。上訴人丁○○主張以其對被上訴人第七次理事會決議未
    於30日內訴請司法機關裁判，依被上訴人章程第十七條第二
    項規定，應視為其對此決議內容無異議，上訴人丁○○與被
    上訴人已達成協議，仍可買受上開34地號土地等語，即不可
    採。又，本件土地重劃分配並登記後，始由分得土地之所有
    權人，本於所有權之法律關係，請求上訴人丁○○拆屋還地
    ，經台灣台中地方法院89年度重訴字第661號拆屋還地事件
    判決確定，有該判決在卷可稽（見原審卷(一)313至321頁），
    經判決後，上訴人丁○○於收到台灣台中地方法院90年度執
    字第14720號限期拆除通知後，始將原坐落260之3、260之7
    等地號之土地上之改良物拆除，此據上訴人丁○○所陳明（
    見原審卷(一)310、311頁）。上訴人丁○○既未同意上開決議
    ，其亦未依決議內容履行，被上訴人自無給付拆遷補償費之
    義務，即上訴人丁○○不得請求被上訴人給付拆遷補償費。
    因此，上訴人丁○○並無買受上開34地號之請求權，亦無拆
    遷補償費請求權，被上訴人即無債務不履行之情事。從而，
    上訴人丁○○以被上訴人債務不履行，請求被上訴人給付
    773 萬8827元本息，即屬無據，應予駁回。
七、綜上所述，被上訴人本訴請求上訴人丁○○應給付差額地價
    61萬0500元；上訴人丙○○應給付差額地價105萬8530元；
    上訴人乙○○、戊○○、己○○應給付差額地價依序為173
    萬5507元、173萬5507元、173萬5506元，及均自起訴狀繕本
    送達翌日（即上訴人己○○自95年1月21日；上訴人戊○○
    自95年1月20日；其餘上訴人自95年1月19日）起至清償日止
    ，按年利率5％計算之利息，為有理由，應予准許。上訴人
    丁○○反訴請求被上訴人給付773萬8827元本息，即無理由
    ，應予駁回。原審因而為被上訴人本訴勝訴之判決，為上訴
    人丁○○反訴敗訴之判決，洵屬正當。上訴論旨，仍執陳詞
    ，指摘原判決不當，求予廢棄，為無理由。本件事證已臻明
    確，兩造其餘攻擊防禦方法及舉證，核與本件判決結果不生
    影響，無庸逐一論列，併此敘明。
據上論結：本件上訴為無理由，依民事訴訟法第四百四十九條第
一項、第七十八條、第八十五條第一項，判決如主文。
中    華    民    國    98    年    3     月    26    日
                  民事第一庭    審判長法  官  吳火川
                                      法  官  胡景彬
                                      法  官  饒鴻鵬
以上正本係照原本作成。
如對本判決上訴，須於收受判決送達後二十日內向本院提出上訴
書狀，其未表明上訴理由者，應於提出上訴後二十日內向本院提
出上訴理由書（須按他造人數附具繕本）。
上訴時應提出委任律師為訴訟代理人之委任狀。具有民事訴訟法
第四百六十六條之一第一項但書或第二項之情形為訴訟代理人者
，另應附具律師及格證書及釋明委任人與受任人有該條項所定關
係之釋明文書影本。
                                      書記官  林明冬
中    華    民    國    98    年    3     月    31    日
                                                      Ｖ


司法院資訊處製作；財團法人民間司法改革基金會備份。
